臺灣彰化地方法院刑事判決　　　　　　　100年度訴字第724號
公　訴　人　臺灣彰化地方法院檢察署檢察官
被　　　告　周麗娟
指定辯護人　武燕琳律師
上列被告因違反毒品危害防制條例案件，經檢察官提起公訴（10
0 年度偵字第2911號），本院判決如下：
    主    文
周麗娟販賣第二級毒品，處有期徒刑參年捌月，未扣案之販賣第
二級毒品所得財物新臺幣伍佰元，沒收之，如全部或一部不能沒
收時，以其財產抵償之。又販賣第二級毒品，處有期徒刑參年捌
月，未扣案販賣第二級毒品所得財物新臺幣貳仟伍佰元，沒收之
，如全部或一部不能沒收時，以其財產抵償之。應執行有期徒刑
肆年捌月，沒收部分併執行之。
    事    實
一、周麗娟明知甲基安非他命為毒品危害防制條例第2 條第2項
    第2 款所列管之第二級毒品，竟為下列犯罪行為：
  (一)周麗娟於民國99年10月18日下午6 時許之前某時，自上游許
    志顯（綽號「大胖」，所涉販賣毒品案件，業經本院另案審
    理中）取得不詳數量之第二級毒品甲基安非他命後，竟萌販
    賣第二級毒品甲基安非他命以營利之犯意，於99年10月18日
    下午6 時許，在彰化縣彰化市○○○路萊爾富便利超商附近
    土地公廟前（起訴書誤載為「彰化縣彰化市○○路統一超商
    前」，然業經蒞庭檢察官於本院審理時當庭更正），販賣第
    二級毒品甲基安非他命1 包予洪紹恩，並向洪紹恩收取新臺
    幣（下同）500 元之對價，而完成交易。
  (二)周麗娟於100 年1 月4 日晚間某時，因友人林秋欽向其表明
    有意向其購買甲基安非他命，竟另行起意基於販賣第二級毒
    品甲基安非他命以營利之犯意，先於100 年1 月5 日上午11
    時16分之前某時，向許志顯販入不詳數量之第二級毒品甲基
    安非他命，之後於100 年1 月5 日上午11時16分50秒許、同
    日下午2 時36分32秒許，以其向友人借得之0000000000號行
    動電話，撥打林秋欽持用之0000000000號行動電話，與林秋
    欽聯繫購買第二級毒品甲基安非他命數量、價格、交易地點
    事宜，周麗娟乃於上開通話後不久，騎乘機車至彰化縣秀水
    鄉西平巷口，販賣第二級毒品甲基安非他命1 包予林欽欽，
    並向林秋欽收取2500元之對價，而完成交易。嗣經警持本院
    核發之通訊監察書，對周麗娟當時所持用之0000000000號行
    動電話實施通訊監察，並於100 年3 月22日持臺灣彰化地方
    法院檢察署檢察官核發之拘票及本院核發之搜索票至周麗娟
    位於彰化縣彰化市○○路○ 段529 號A 棟6 樓之居處執行拘
    提及搜索，查獲周麗娟並扣得其持有，然與本案無關之行動
    電話2 支（1 支手機係Dashion 廠牌，序號為000000000000
    000號，內裝0000000000號 門號卡；1 支手機係Nokia 廠牌
    ，序號為000000000000000 號，內無門號卡），而查悉上情
    。
二、案經彰化縣警察局移送臺灣彰化地方法院檢察署檢察官偵查
    起訴。
    理    由
壹、證據能力部分：
一、按被告以外之人於偵查中向檢察官所為陳述，除顯有不可信
    之情況者外，得為證據，同法第159 條之1 第2 項定有明文
    。偵查中對被告以外之人（包括證人、鑑定人、告訴人、被
    害人及共同被告等）所為之偵查筆錄，或被告以外之人向檢
    察官所提之書面陳述，性質上均屬傳聞證據。惟現階段刑事
    訴訟法規定檢察官代表國家偵查犯罪、實施公訴，依法其有
    訊問被告、證人及鑑定人之權，證人、鑑定人且須具結，而
    實務運作時，檢察官偵查中向被告以外之人所取得之陳述，
    原則上均能遵守法律規定，不致違法取供，其可信度極高，
    職是，被告以外之人前於偵查中已具結而為證述，除反對該
    項供述得具有證據能力之一方，已釋明「顯有不可信之情況
    」之理由外，不宜以該證人未能於偵訊中接受他造之反對詰
    問為由，即遽指該證人於偵查中之陳述不具證據能力。本件
    證人洪紹恩、林秋欽於偵訊中之陳述，均經檢察官諭令具結
    （見他卷《影卷》第22頁、偵卷第67、69、103 頁），其等
    證詞之憑信性均已獲擔保，又無其他證據足認該等陳述有何
    顯不可信之情事，依前開說明，本院認上開證人於偵查中具
    結後之證言自均應具有證據能力。
二、按被告以外之人於審判外之陳述，雖不符刑事訴訟法第159
    條之1 至第159 條之4 之規定，然經當事人於審判程序同意
    作為證據，法院審酌該言詞陳述作成時之情況，認為適當者
    ，亦得為證據；當事人、代理人或辯護人於法院調查證據時
    ，知有刑事訴訟法第159 條第1 項不得為證據之情形，而未
    於言詞辯論終結前聲明異議者，視為有前項之同意，刑事訴
    訟法第159 條之5 定有明文。經查，證人洪紹恩、林秋欽之
    警詢筆錄，雖為前開刑事訴訟法第159 條第1 項之傳聞證據
    ，惟檢察官、被告及其辯護人於本院審理中均表示同意其等
    警詢證述之證據能力（見本院卷第106 至107 頁），復未於
    言詞辯論終結前聲明異議，而本院審酌上開陳述作成時之情
    況並無違法取證之瑕疵，且與本案具有關連性，認為以之作
    為證據應屬適當，揆諸上開規定，應認均具有證據能力。
三、按有事實足認被告或犯罪嫌疑人有最輕本刑為3 年以上有期
    徒刑之罪嫌，並危害國家安全或社會秩序情節重大，而有相
    當理由可信其通訊內容與本案有關，且不能或難以其他方法
    蒐集或調查證據者，得發通訊監察書。前項通訊監察書，偵
    查中由檢察官依司法警察機關聲請或依職權以書面記載第11
    條之事項，並敘明理由、檢附相關文件，聲請該管法院核發
    ，通訊保障及監察法第5 條第1 項第1 款、第2 項定有明文
    。查下列經本院所引用有關被告周麗娟上開使用之00000000
    00行動電話號監聽錄音，係經本院以99年度聲監字第982 號
    核准在案，此有本院通訊監察書及電話附表在卷可稽（見本
    院卷第101 至102 頁），復有通訊監察譯文附卷足憑，乃係
    依法所為之監聽。且審酌電話監聽侵害被告權益之種類及輕
    重、對於被告訴訟上防禦不利益之程度、犯罪所生之危害或
    實害等情形，兼顧人權保障及公共利益之均衡維護，堪認此
    部分電話監聽合於比例原則，自具有證據能力。又按通訊監
    察錄音之譯文，僅屬依據監聽錄音結果予以翻譯之文字，固
    具文書證據之外觀，惟實際上仍應認監聽所得之錄音帶或光
    碟，始屬調查犯罪所得之證物；刑事訴訟法第165 條之1 第
    2 項所稱之證物，如其蒐證程式合法，並經合法調查，自具
    證據能力。因此檢察官如提出通訊監察錄音之譯文為其證據
    方法，實乃以其監聽所得之錄音帶或光碟，為調查犯罪所得
    之證物，法院本應依刑事訴訟法第165 條之1 所列之方法調
    查，以判斷該錄音帶或光碟是否與通訊監察錄音之譯文相符
    。而監聽錄音製作之譯文，雖通常為偵查犯罪機關單方面製
    作，然若被告或訴訟關係人對其真實性並無爭執，經法院於
    審判期日提示譯文供當事人辨認、表示意見並為辯論者，程
    式自屬適法（最高法院95年度台上字第295 號、94年度台上
    字第4665號判決意旨參照）。查本案卷內之上開電話監聽，
    取證程序未見違法情事，已如前述；而警方依監聽錄音所製
    作之監聽譯文，經本院提示予檢察官、被告及辯護人後，迄
    言詞辯論終結前均無異議，則依上開說明，本案卷內通訊監
    察譯文自具證據能力。
貳、認定犯罪事實所憑之證據及理由：
一、上開犯罪事實，業據被告於檢察官偵訊及本院審理時均坦承
    不諱（見偵卷第104 至105 頁、本院卷第108 至110 頁），
    核與證人洪紹恩於警詢、偵訊（見他卷《影卷》第11至15頁
    、第23、26頁）、證人林秋欽於警詢、偵訊（見偵卷第27至
    32頁、第67至69頁）證述之內容相符，復有本院99年度聲監
    字第982 號通訊監察書及電話附表暨通訊監察譯文（見本院
    卷第101 至102 頁、第54至55頁、偵卷第33至34頁）、0000
    000000號行動電話與0000000000號行動電話雙向通聯紀錄在
    卷可參（見本院卷第48至49頁）、證人林秋欽持用之000000
    0000號行動電話照片8 張（見偵卷第36至37頁）在卷可參。
    而證人洪紹恩、林秋欽均有施用第二級毒品甲基安非他命之
    犯行，有臺灣高等法院被告前案紀錄表2 份（見本院卷第31
    至40頁）、鐵路警察局第三警務段代號與真實姓名對照表、
    高雄醫學大學附設中和紀念醫院濫用藥物尿液檢驗報告（見
    他卷第16至17頁），其等當無誤認所購買之毒品為甲基安非
    他命之可能。以上均堪認被告之自白確與事實相符。起訴書
    雖誤載被告販賣甲基安非他命予洪紹恩之地點為「彰化縣彰
    化市○○路統一超商前」，然業經蒞庭檢察官於本院審理時
    當庭更正為「彰化縣彰化市○○○路萊爾富便利超商附近土
    地公廟前」（見本院卷第105 頁背面），附此敘明。
二、次查，近年來毒品之濫用，危害國民健康與社會安定日益嚴
    重，治安機關對於販賣或施用毒品之犯罪行為，無不嚴加查
    緝，各傳播媒體對於政府大力掃毒之決心亦再三報導，已使
    毒品不易取得且物稀價昂，苟被告於買賣之過程中無利可圖
    ，縱屬至愚，亦無甘冒被取締移送法辦判處重刑之危險而平
    白從事甲基安非他命買賣之理，而有從中賺取買賣價差牟利
    之意圖及事實，應屬合理認定；又販賣毒品甲基安非他命係
    違法行為，非可公然為之，而甲基安非他命亦無公定價格，
    係可任意分裝增減分量，且每次買賣之價格、數量，亦隨時
    依雙方之關係深淺、資力、需求量、貨物品質、對行情之認
    知、來源是否充裕、查緝是否嚴緊、購買者被查獲時供述購
    買對象之可能風險之評估等因素，而異其標準，機動調整，
    非可一概論之。從而販賣之利得，實難察得其交易實情，然
    販賣者從價差或量差中牟利，方式雖異，惟其販賣行為在意
    圖營利則屬同一。況販賣毒品之所謂販賣行為，係行為人基
    於營利之目的，而販入或賣出毒品而言。販賣毒品者，其主
    觀上須有營利之意圖，且客觀上有販賣（即販入或賣出）之
    行為，即足構成，至於實際上是否已經獲利，則非所問。本
    案被告於犯罪事實欄所述時、地，以犯罪事實欄所述對價，
    分別販賣第二級毒品甲基安非他命予證人洪紹恩、林秋欽，
    且被告於本院審理中自承係為賺取自己施用毒品之費用（意
    指係為賺取利差以供自己施用毒品之花費）（見本院卷第10
    9 頁），顯見被告意圖營利而販賣甲基安非他命之犯意，應
    堪認定。
三、綜上，本案事證已臻明確，被告前揭2 次販賣第二級毒品甲
    基安非他命之犯行均堪認定，應予依法論科。
參、論罪科刑：
一、按甲基安非他命係毒品危害防制條例第2 條第2 項第2 款所
    列管之第二級毒品，任何人均不得非法持有、販賣。是核被
    告本案分別販賣第二級毒品甲基安非他命予洪紹恩、林秋欽
    之行為（詳如犯罪事實欄一(一)(二)所述），均係犯毒品危害防
    制條例第4 條第2 項之販賣第二級毒品罪。又按毒品危害防
    制條例所規定之販賣毒品罪，雖不以販入之後復行賣出為要
    件，祇要以營利為目的，將毒品販入或賣出，有一於此，其
    犯罪即為完成。惟其行為態樣，可分為販入、賣出、販入後
    復行賣出等三種情形。其中販入或賣出，有一於此，其犯罪
    固屬完成，但在販入後復行賣出之場合，行為人意圖營利而
    販入毒品後，至首次賣出，乃2 個舉動之接續實行，仍祇成
    立一個販賣既遂罪（最高法院100 年度台上字第3494號判決
    要旨參照）。查被告於犯罪事實欄一(二)所述該次販賣第二級
    毒品甲基安非他命之犯行，係在證人林秋欽向其表明欲購買
    甲基安非他命之後，始向許志顯販入不詳數量甲基安非他命
    ，嗣並於同日販賣予證人林秋欽，顯見其此次向許志顯販入
    甲基安非他命時，即係基於販賣第二級毒品甲基安非他命以
    營利之犯意而販入，其嗣賣出予林秋欽乃係接續原先販入之
    犯意而為之，屬接續犯之實質上一罪關係，應僅成立一販賣
    甲基安非他命既遂罪，公訴意旨雖未論及被告此部分販入甲
    基安非他命之販賣第二級毒品犯行，惟此部分與檢察官起訴
    被告販賣第二級毒品甲基安非他命予林秋欽之犯行間，具接
    續犯之實質上一罪關係，乃為起訴效力所及，本院自應併予
    審理。被告上開2 次販賣第二級毒品甲基安非他命之前非法
    持有第二級毒品甲基安非他命之低度行為，應為各次販賣第
    二級毒品甲基安非他命之高度行為所吸收，均不另論罪。被
    告所犯2 次販賣第二級毒品罪，犯意各別，行為互殊，應分
    論併罰。
二、按毒品危害防制條例第17條第2 項規定：「犯第4 條至第8
    條之罪於偵查及審判中均自白者，減輕其刑。」。經查：被
    告就本案所犯2 次販賣第二級毒品之罪，在偵查及本院審理
    中均自白其犯罪，有其偵訊筆錄及本院審理筆錄在卷可憑（
    見偵卷第104 至105 頁、本院卷第15至16頁、第108 至110
    頁），均符合毒品危害防制條例第17條第2 項之規定，應分
    別依同條例第17條第2 項規定，各減輕其刑。
三、被告並無毒品危害防制條例第17條第1 項（供出毒品來源，
    因而查獲其他正犯或共犯）減輕或免除其刑規定之適用：
    查被告雖於本院審理時供陳其販賣之第二級毒品甲基安非他
    命來源係許志顯，而許志顯亦因涉嫌販賣毒品案件，經臺灣
    彰化地方法院檢察署檢察官以100 年度偵字第2914、3319號
    案件起訴於本院審理中，有該案起訴書、許志顯臺灣高等法
    院被告前案紀錄表1 份在卷可參（見本院卷第70至74頁、第
    67至68頁）。然查，經本院就許志顯是否係因被告之供述而
    被查獲乙節，函詢臺灣彰化地方法院檢察署及彰化縣警察局
    ，臺灣彰化地方法院檢察署函覆本院以：被告周麗娟之上游
    許志顯顯非因被告周麗娟之供述而查獲等情；彰化縣警察局
    亦函覆本院以：本案未因被告周麗娟供出毒品來源為許志顯
    或其他人，因而查獲其他共犯或正犯販賣毒品或轉讓毒品甲
    基安非他命等情，有臺灣彰化地方法院檢察署100 年6 月20
    日彰檢文收100 偵2911字第6220號函、彰化縣警察局100 年
    6 月22日彰警刑四字第1000037427號函在卷可參（見本院卷
    第84、87、90頁），且觀諸被告為警查獲當日（100 年3 月
    22日）之警詢筆錄、偵訊筆錄（見偵卷第11至17頁、第91頁
    ），可知警方乃先予提示被告使用之0000000000號行動電話
    與註明為許志顯持用之0000000000號行動電話之通訊監察譯
    文，詢問被告是否有與持有該0000000000號行動電話者交易
    購買毒品（當時警方復提示許志顯照片，供被告指認其毒品
    來源，被告乃否認認識許志顯，並於偵訊中否認許志顯係其
    毒品來源綽號「大胖」之人），有被告上開警詢筆錄、偵訊
    筆錄各1 份、指認許志顯照片1 張在卷憑參（見偵卷第11至
    17頁、第91頁），則顯然檢警在查獲並詢問被告之前，早已
    懷疑許志顯涉有販賣毒品之犯行並對許志顯展開調查，並非
    因被告之供述始開始調查許志顯販賣毒品之犯行，再被告復
    未於檢警偵訊調查時供述其毒品來源係許志顯，因而使許志
    顯被查獲，從而，尚難認被告符合毒品危害防制條例第17條
    第1 項減輕或免除其刑規定之適用，附此敘明。
四、被告之辯護人固主張被告有刑法第59條酌減其刑之適用云云
    。然按刑法第59條所規定之酌量減輕其刑，係裁判上之減輕
    ，必以犯罪之情狀可憫恕，認為宣告法定最低度之刑猶嫌過
    重者，始有其適用。如別有法定減輕之事由，應先依法定減
    輕事由減輕其刑後，科以最低刑度，猶嫌過重時，始得為之
    。查本案被告所犯毒品危害防制條例第4 條第2 項之販賣第
    二級毒品罪，其法定最輕本刑為7 年以上有期徒刑，然被告
    因合於同條例第17條第2 項於偵查及審判中均自白，減輕其
    刑之規定，經依刑法第66條前段規定減輕其刑後，其法定最
    低刑度為3 年6 月以上有期徒刑，本院認為已無客觀上足以
    引起一般同情，顯可憫恕，科以最低度刑猶嫌過重之情狀，
    是認並無理由再適用刑法第59條規定酌量減輕其刑規定之餘
    地，辯護人之主張為無理由。
五、爰審酌被告無視於國家對於杜絕毒品犯罪之禁令及毒品對於
    自身健康之戕害，販賣第二級毒品甲基安非他命，足以使人
    施用後，導致精神障礙與性格異常，甚至造成人民生命健康
    受損之危險以及成癮性，嚴重戕害國人身體健康，且危害社
    會安全，行為殊不可取，惟其到案後坦承犯行，態度尚可，
    再考量其犯罪之動機、方法、手段及所得等一切情狀，分別
    量處如主文所示之刑及定其應執行之刑，沒收部分併執行之
    （沒收部分見後述），以示懲儆。
六、沒收部分：
  (一)按毒品危害防制條例第19條第1 項規定，犯販賣毒品罪者，
    其犯罪所得之財物均沒收之，係採義務沒收主義。故販賣毒
    品所得之對價，不問其中成本若干，利潤多少，均應全部諭
    知沒收，貫徹政府查禁煙毒之決心，以符立法本旨（最高法
    院91年度台上字第2419號判決意旨參照）。又按毒品危害防
    制條例第19條第1 項規定，犯第4 條至第9 條之罪者，其供
    犯罪所用或因犯罪所得之財物，均沒收之，如全部或一部不
    能沒收時，追徵其價額或以其財產抵償之。但該條項並無如
    同條例第18條第1 項所定「不問屬於犯人與否，沒收之」之
    明文，自屬相對沒收主義之立法。是其應沒收之物，應以屬
    被告所有者為限。又該規定所稱「追徵其價額」者，係指所
    沒收之物為金錢以外之其他財物而無法沒收時，應追徵其價
    額，使其繳納與原物相當之價額。如所得財物為金錢而無法
    沒收時，始應「以其財產抵償之」（最高法院95年度台上字
    第305 號判決要旨參照）。經查：被告本案2 次販賣第二級
    毒品甲基安非他命之所得，依被告與購毒者交易情形，均已
    收取，為其販賣第二級毒品所得財物，雖未扣案，然均應各
    依毒品危害防制條例第19條第1 項之規定，分別於其各該次
    販賣第二級毒品罪主文項下宣告沒收，如全部或一部不能沒
    收時，應以其財產抵償之。
  (二)扣案行動電話1 支（Nokia 廠牌，序號為000000000000000
    號，內無門號卡）不予宣告沒收：
    查被告於本院雖一度陳稱本件其與林秋欽聯繫交易毒品所用
    之0000000000號門號卡係插於上開扣案Nokia 廠牌行動電話
    內，然觀諸0000000000號行動電話於犯罪事實欄所述時間與
    林秋欽持用之0000000000號行動電話通話時所使用之手機序
    號應為000000000000000 號，並非上開扣案Nokia 廠牌手機
    （序號000000000000000 號），有0000000000號行動電話雙
    向通聯紀錄在卷可參（見本院卷第48頁），被告上開所稱應
    屬有誤。是並無證據顯示上開扣案Nokia 廠牌手機與被告犯
    本案販賣毒品犯行有關，爰不予宣告沒收。
  (三)扣案行動電話1 支（Dashion 廠牌，序號為00000000000000
    0 號，內裝0000000000號門號卡）不予宣告沒收：
    查本案並無證據顯示上開扣案dashion 廠牌手機及其內裝之
    0000000000號門號卡與被告犯本案販賣毒品犯行有關，爰亦
    不予宣告沒收。
  (四)被告本案使用與林秋欽聯繫交易毒品之行動電話1 支（不詳
    廠牌，序號為00000000000000號，內裝有0000000000號門號
    卡1 張）不予宣告沒收：
    查被告於本院供述：伊可能有向別人借手機插入該00000000
    00號門號卡而聯繫林秋欽，門號0000000000號的門號卡則是
    朋友借給我的等語，復查無證據顯示被告本案使用與林秋欽
    聯繫交易毒品之序號00000000000000號之手機（含內裝之上
    開門號卡）為被告所有，是本院爰就該支行動電話（含內裝
    之上開門號卡）不予宣告沒收。
  (五)末按數罪併罰，應分別宣告其罪之刑，並依刑法第51條各款
    規定，定其應執行之刑；此所稱其罪之「刑」，不僅指主刑
    而言，沒收之從刑亦包括在內，此觀同法條第9 款，就宣告
    多數沒收者，分別明定其應執行之標準自明。被告犯本案2
    次販賣第二級毒品之罪，犯意各別，應分論併罰，經本院分
    別宣告各該罪之刑，於定其應執行之刑時，就從刑之沒收部
    分，自應依刑法第51條第9 款之規定一併諭知其應執行之刑
    ，附此敘明。
據上論斷，應依刑事訴訟法第299 條第1 項前段，毒品危害防制
條例第4 條第2 項、第17條第2 項、第19條第1 項，刑法第11條
、第51條第5 款、第9 款，判決如主文。
本案經檢察官施教文到庭執行職務。
中    華    民    國   100    年    7     月    22    日
                  刑事第二庭    審判長法  官  石馨文
                                      法  官  郭玄義
                                      法  官  吳芙如
以上正本證明與原本無異。
如不服本判決應於收受判決後10日內向本院提出上訴書狀，並
應敘述具體理由。其未敘述上訴理由者，應於上訴期間屆滿後
20日內向本院補提理由書(均須按他造當事人之人數附繕本)
「切勿逕送上級法院」。
中    華    民    國   100    年    7     月    22    日
                                      書記官  林明俊
毒品危害防制條例第4條
製造、運輸、販賣第一級毒品者，處死刑或無期徒刑；處無期徒
刑者，得併科新臺幣 2 千萬元以下罰金。
製造、運輸、販賣第二級毒品者，處無期徒刑或 7 年以上有期
徒刑，得併科新臺幣 1 千萬元以下罰金。
製造、運輸、販賣第三級毒品者，處 5 年以上有期徒刑，得併
科新臺幣 7 百萬元以下罰金。
製造、運輸、販賣第四級毒品者，處 3 年以上 10 年以下有期
徒刑，得併科新臺幣 3 百萬元以下罰金。
製造、運輸、販賣專供製造或施用毒品之器具者，處 1 年以上
7 年以下有期徒刑，得併科新臺幣 1 百萬元以下罰金。
前五項之未遂犯罰之。
毒品危害防制條例第17條
犯第 4 條至第 8 條、第 10 條或第 11 條之罪，供出毒品來源
，因而查獲其他正犯或共犯者，減輕或免除其刑。
犯第 4 條至第 8 條之罪於偵查及審判中均自白者，減輕其刑。
毒品危害防制條例第19條
犯第 4 條至第 9 條、第 12 條、第 13 條或第 14 條第 1 項
、第 2 項之罪者，其供犯罪所用或因犯罪所得之財物，均沒收
之，如全部或一部不能沒收時，追徵其價額或以其財產抵償之。
為保全前項價額之追徵或以財產抵償，得於必要範圍內扣押其財
產。
犯第 4 條之罪所使用之水、陸、空交通工具沒收之。